pt-PT: Tamanho do slip shot: 1; 10; 11; 12; 13; 14; 2; 2SSG; 3; 3B; 4; 5; 5B; 6; 7; 8; 9; AA; AAA; AB; B; BB; SA; SSG; Outro
zh-TW: 咬鉛尺寸: 1; 10; 11; 12; 13; 14; 2; 2SSG; 3; 3B; 4; 5; 5B; 6; 7; 8; 9; AA; AAA; AB; B; BB; SA; SSG; 其他
th: Split ช็อต: 1; 10; 11; 12; 13; 14; 2; 2SSG; 3; 3B; 4; 5; 5B; 6; 7; 8; 9; AA; AAA; AB; B; BB; SA; SSG; อื่นๆ
fr: Taille du plomb fendu: 1; 10; 11; 12; 13; 14; 2; 2SSG; 3; 3B; 4; 5; 5B; 6; 7; 8; 9; AA; AAA; AB; B; BB; SA; SSG; Autre
lt-LT: Skelto šratelio dydis: 1; 10; 11; 12; 13; 14; 2; 2SSG; 3; 3B; 4; 5; 5B; 6; 7; 8; 9; AA; AAA; AB; B; BB; SA; SSG; Kita
pt-BR: Chumbinho bipartido tamanho: 1; 10; 11; 12; 13; 14; 2; 2SSG; 3; 3B; 4; 5; 5B; 6; 7; 8; 9; AA; AAA; AB; B; BB; SA; SSG; Outros
it: Dimensione del piombo spaccato: 1; 10; 11; 12; 13; 14; 2; 2SSG; 3; 3B; 4; 5; 5B; 6; 7; 8; 9; AA; AAA; AB; B; BB; SA; SSG; Altro
ro-RO: Dimensiunea plumbului despicat: 1; 10; 11; 12; 13; 14; 2; 2SSG; 3; 3B; 4; 5; 5B; 6; 7; 8; 9; AA; AAA; AB; B; BB; SA; SSG; Altele
fi: Puristetun haulin koko: 1; 10; 11; 12; 13; 14; 2; 2SSG; 3; 3B; 4; 5; 5B; 6; 7; 8; 9; AA; AAA; AB; B; BB; SA; SSG; Muu
es: Tamaño del plomo partido: 1; 10; 11; 12; 13; 14; 2; 2SSG; 3; 3B; 4; 5; 5B; 6; 7; 8; 9; AA; AAA; AB; B; BB; SA; SSG; Otro
de: Größe des Split-Shot-Gewichts: 1; 10; 11; 12; 13; 14; 2; 2SSG; 3; 3B; 4; 5; 5B; 6; 7; 8; 9; AA; AAA; AB; B; BB; SA; SSG; Sonstige
cs: Velikost split broků: 1; 10; 11; 12; 13; 14; 2; 2SSG; 3; 3B; 4; 5; 5B; 6; 7; 8; 9; AA; AAA; AB; B; BB; SA; SSG; Jiné
ja: スプリットショットサイズ: 1; 10; 11; 12; 13; 14; 2; 2SSG; 3; 3B; 4; 5; 5B; 6; 7; 8; 9; AA; AAA; AB; B; BB; SA; SSG; その他
sv: Storlek på delat sänke (split shot): 1; 10; 11; 12; 13; 14; 2; 2SSG; 3; 3B; 4; 5; 5B; 6; 7; 8; 9; AA; AAA; AB; B; BB; SA; SSG; Annat
el: Μέγεθος βαριδίου split shot: 1; 10; 11; 12; 13; 14; 2; 2SSG; 3; 3B; 4; 5; 5B; 6; 7; 8; 9; AA; AAA; AB; B; BB; SA; SSG; Άλλο
nb: Størrelse på delt skudd: 1; 10; 11; 12; 13; 14; 2; 2SSG; 3; 3B; 4; 5; 5B; 6; 7; 8; 9; AA; AAA; AB; B; BB; SA; SSG; Annet
sl-SI: Velikost razcepljene uteži: 1; 10; 11; 12; 13; 14; 2; 2SSG; 3; 3B; 4; 5; 5B; 6; 7; 8; 9; AA; AAA; AB; B; BB; SA; SSG; Drugo
ru: Размер сплит-шота: 1; 10; 11; 12; 13; 14; 2; 2SSG; 3; 3B; 4; 5; 5B; 6; 7; 8; 9; AA; AAA; AB; B; BB; SA; SSG; Другое
nl: Knijploodje maat: 1; 10; 11; 12; 13; 14; 2; 2SSG; 3; 3B; 4; 5; 5B; 6; 7; 8; 9; AA; AAA; AB; B; BB; SA; SSG; Overige
ko: 스플릿 샷 사이즈: 1; 10; 11; 12; 13; 14; 2; 2SSG; 3; 3B; 4; 5; 5B; 6; 7; 8; 9; AA; AAA; AB; B; BB; SA; SSG; 기타
tr: Split kurşun boyutu: 1; 10; 11; 12; 13; 14; 2; 2SSG; 3; 3B; 4; 5; 5B; 6; 7; 8; 9; AA; AAA; AB; B; BB; SA; SSG; Diğer
bg-BG: Размер на разцепената сачма: 1; 10; 11; 12; 13; 14; 2; 2SSG; 3; 3B; 4; 5; 5B; 6; 7; 8; 9; AA; AAA; AB; B; BB; SA; SSG; Друго
zh-CN: 咬铅尺寸: 1; 10; 11; 12; 13; 14; 2; 2SSG; 3; 3B; 4; 5; 5B; 6; 7; 8; 9; AA; AAA; AB; B; BB; SA; SSG; 其他
hu: Hasított sörétólom mérete: 1; 10; 11; 12; 13; 14; 2; 2SSG; 3; 3B; 4; 5; 5B; 6; 7; 8; 9; AA; AAA; AB; B; BB; SA; SSG; Egyéb
hr-HR: Veličina Split shot-a: 1; 10; 11; 12; 13; 14; 2; 2SSG; 3; 3B; 4; 5; 5B; 6; 7; 8; 9; AA; AAA; AB; B; BB; SA; SSG; Ostalo
vi: Kích thước chì câu dạng tách rời: 1; 10; 11; 12; 13; 14; 2; 2SSG; 3; 3B; 4; 5; 5B; 6; 7; 8; 9; AA; AAA; AB; B; BB; SA; SSG; Khác
sk-SK: Veľkosť olovených brokov: 1; 10; 11; 12; 13; 14; 2; 2SSG; 3; 3B; 4; 5; 5B; 6; 7; 8; 9; AA; AAA; AB; B; BB; SA; SSG; Iné
en: Split shot size: 1; 10; 11; 12; 13; 14; 2; 2SSG; 3; 3B; 4; 5; 5B; 6; 7; 8; 9; AA; AAA; AB; B; BB; SA; SSG; Other
da: Størrelse på klemmesynk: 1; 10; 11; 12; 13; 14; 2; 2SSG; 3; 3B; 4; 5; 5B; 6; 7; 8; 9; AA; AAA; AB; B; BB; SA; SSG; Andet
pl: Wielkość ciężarka ołowianego: 1; 10; 11; 12; 13; 14; 2; 2SSG; 3; 3B; 4; 5; 5B; 6; 7; 8; 9; AA; AAA; AB; B; BB; SA; SSG; Inne